【裁判字號】    98,台上,1318
【裁判日期】    980313
【裁判案由】    違反毒品危害防制條例
【裁判全文】
最高法院刑事判決            九十八年度台上字第一三一八號
上  訴  人  甲○○
                    巷124號
上列上訴人因違反毒品危害防制條例案件，不服台灣高等法院台
中分院中華民國九十七年十二月二十五日第二審判決（九十七年
度上訴字第三一四九號，起訴案號：台灣彰化地方法院檢察署九
十七年度毒偵字第一七０七號《原判決誤載為第一二六六號》）
，提起上訴，本院判決如下：
    主  文
上訴駁回。
    理  由
按刑事訴訟法第三百七十七條規定，上訴於第三審法院，非以判
決違背法令為理由，不得為之。是提起第三審上訴，應以原判決
違背法令為理由，係屬法定要件。如果上訴理由書狀並未依據卷
內訴訟資料，具體指摘原判決不適用何種法則或如何適用不當，
或所指摘原判決違法情事，顯與法律規定得為第三審上訴理由之
違法情形，不相適合時，均應認其上訴為違背法律上之程式，予
以駁回。本件原判決維持第一審論上訴人甲○○以施用第一級毒
品，累犯罪，處有期徒刑壹年之判決，駁回上訴人在第二審之上
訴。係以提起第二審上訴，上訴書狀應敘述具體理由。倘上訴書
狀已提出上訴理由，但所提非屬具體理由者，第二審法院應以上
訴不合法律上之程式，判決駁回。上訴人之上訴書狀僅泛稱：上
訴人自民國九十六年十二月五日開始吸食毒品，至九十七年十月
三十日在台中被查獲，未曾間斷吸食毒品，應屬接續犯，可否請
改依接續犯論罪科刑云云，並未具體指摘或敘明第一審判決有何
採證認事、用法或量刑等足以影響判決本旨之不當或違法之理由
，自難認其上訴已敘述具體理由。揆之前開規定，其上訴顯屬違
背法律上之程式，而依刑事訴訟法第三百六十七條前段、第三百
七十二條之規定，不經言詞辯論而為判決。從形式上觀察，原判
決並無足生影響判決結果之違背法令情形存在。上訴意旨略稱：
原審未傳喚上訴人調查，即行判決，有應於審判期日調查之證據
未予調查之違法；原判決並未依刑事訴訟法第三百十條第一款載
明認定上訴人有罪之理由，有判決不載理由之違法；且量刑亦不
合於罪刑相當原則云云，惟就原判決認其提起第二審上訴未述
具體理由之明白論斷，究竟如何違背法令，並未具體指明，難謂
符合首揭法定第三審上訴之要件。其上訴違背法律上之程式，應
予駁回。
據上論結，應依刑事訴訟法第三百九十五條前段，判決如主文。
中    華    民    國  九十八  年    三    月   十三   日
                      最高法院刑事第三庭
                          審判長法官  林  增  福
                                法官  張  清  埤
                                法官  陳  世  雄
                                法官  蔡  國  在
                                法官  郭  毓  洲
      本件正本證明與原本無異
                                      書  記  官
中    華    民    國  九十八  年    三    月   十七   日
                                                Ａ


司法院資訊處製作；財團法人民間司法改革基金會備份。
